臺灣高等法院臺南分院刑事判決　九十四年度交上訴字第三八０號
上訴人　臺灣雲林地方法院檢察署檢察官
被　告　甲○○
上列上訴人因被告公共危險等案件，不服臺灣雲林地方法院九十
四年度交訴字第二號中華民國九十四年三月十日第一審判決（起
訴案號：臺灣雲林地方法院檢察署九十三年度偵字第四七三七號
），提起上訴，本院判決如下：
    主    文
上訴駁回。
    事    實
一、甲○○曾於民國（下同）八十八年間因酒醉駕車案件，經臺
    灣彰化地方法院判處拘役五十九日，如易科罰金以三百元折
    算一日，八十九年六月二十二日易科罰金執行完畢（不構成
    累犯）。猶不知警惕，明知飲酒將導致人之注意能力減低、
    反應變慢，此時若駕車行駛於馬路上，隨時有致他人死、傷
    之危險，竟於九十三年九月十九日十七時至十九時許，在雲
    林縣北港鎮某處飲用三瓶啤酒後，已達酒醉不能安全駕駛動
    力交通工具之程度，仍然駕駛車號FW－7995號之自用小客車
    返回雲林縣四湖鄉○○村○○路三十一號住處，於當日十九
    時十分許，沿雲林縣北港鎮○○路由東往西方向行駛，行經
    同縣同鎮○○里○○路三十六號電線桿前，原應注意該處時
    速限制為六十公里，不得超速行駛，且應注意行經彎道應減
    速慢行，作隨時停車之準備，及應注意車前狀況，隨時採取
    必要之安全措施，以保行車安全，而依當時天候晴、夜間有
    照明、路面乾燥、無缺陷、無障礙物、視距良好等情狀，並
    無不能注意之情事，竟疏未注意，行經彎道，仍以六十至七
    十公里之車速行駛，且未注意車前狀況，及因酒醉反應遲緩
    、注意力降低，而未注意到其車道前方騎車號MMI－333號重
    機車之高文義，自後追撞高文義，致高文義受有全身多處外
    傷、顱內出血死亡。甲○○於肇事後，竟為規避肇事責任，
    不僅未停車救護，反而加速逃逸，適有路人紀佳良記下車號
    ，報警處理，始循線查獲上情。
二、案經臺灣雲林地方法院檢察署檢察官自動檢舉偵查起訴。
    理    由
一、前揭被告飲酒駕車發生車禍，肇事逃逸事實，業據被告甲○
    ○於原審供承不諱，且據被害人家屬乙○○之指述，及證人
    即目擊者紀佳良、查獲員警吳清地證述明確，並有雲林縣警
    察局北港分局警員吳清地所製職務報告在卷，復有雲林縣警
    察局北港分局處理相驗案件初步調查報告暨報驗書、現場照
    片十四張、道路交通事故現場圖、道路交通事故調查報告表
    (一)、(二)存卷足憑。被害人因受有全身多處外傷、顱內出血死
    亡，有中國醫藥大學北港附設醫院診斷證明書、臺灣雲林地
    方法院檢察署檢察官之勘驗筆錄、相驗屍體證明書、驗斷書
    各一件，及相驗屍體照片七張可稽。
二、按行車速度，依速限標誌或標線之規定，行經彎道，應減速
    慢行，作隨時停車之準備；又汽車行駛時，駕駛人應注意車
    前狀況，隨時採取必要之安全措施，道路交通安全規則第九
    十三條第一項第二款及第九十四條第三項分別定有明文。被
    告駕駛汽車，理應知悉上開規定，應注意該處時速限制為六
    十公里，不得超速行駛，且應注意行經彎道應減速慢行，作
    隨時停車之準備，及應注意車前狀況，隨時採取必要之安全
    措施，以保行車安全。依當時天候晴、夜間有照明、路面乾
    燥、無缺陷、無障礙物、視距良好等情狀，並無不能注意之
    情事，有道路交通事故調查報告表可參。竟疏未注意，行經
    彎道，仍以六十至七十公里之車速行駛，且未注意車前狀況
    ，及因酒醉反應遲緩、注意力降低，而未注意到其車道前方
    騎車號MMI－333號重機車之高文義，自後追撞被害人，致被
    害人受有全身多處外傷、顱內出血死亡，足認被告確有過失
    而肇致本件事故。本件經送台灣省嘉雲區車輛行車事故鑑定
    委員會鑑定結果，認「被告甲○○駕駛自小客車，夜間超速
    行駛且酒後未注意車前狀況，由後追撞前車，為肇事原因（
    肇事逃逸，有違規定），高文義無肇事因素。有該會九十四
    年二月二日嘉雲區九四００三一號鑑定意見書足憑」。被告
    前開過失行為與被害人之死亡結果間有相當因果關係，顯有
    過失。被告犯行堪以認定。
三、核被告甲○○所為，係犯刑法第一百八十五條之三服用酒類
    不能安全駕駛罪、第二百七十六條第一項之過失致人於死罪
    ，及同法第一百八十四條之四肇事逃逸罪。所犯上開三行為
    間，犯意各別，罪名互異，應予分論併罰。被告因酒醉駕車
    而肇事，並致被害人高文義死亡，應依道路交通管理處罰條
    例第八十六條第一項之規定，加重其刑。原審審酌被告飲酒
    已不能安全駕駛程度猶駕車上路，其行為不當，行經彎道未
    減速慢行，卻以六十至七十公里之車速超速行駛，又未注意
    車前狀況，自後追撞被害人之過失程度，被害者家屬僅領得
    強制責任險一百四十萬元，事故發生後，未積極爭取被害者
    家屬之諒解，暨其素行、於犯罪事後深知悔悟，坦承犯行，
    犯罪後態度尚佳等一切情狀，適用道路交通管理處罰條例第
    八十六條第一項、刑法第十一條前段、第一百八十五條之三
    、第二百七十六條第一項、第一百八十五條之四、第五十一
    條第五款、罰金罰鍰提高標準條例第一條前段，分別量處被
    告甲○○服用酒類，不能安全駕駛罪有期徒刑月；過失致
    人於死罪有期徒刑壹年；肇事逃逸罪有期徒刑拾月；並定應
    執行有期徒刑貳年，以資懲儆。本院經核原判決認事用法，
　　均無不合，量刑亦屬妥適。公訴人依告訴人請求上訴，指摘
　  原判決量刑過輕，為無理由，應予駁回。
四、被告經合法傳喚，無正當理由不到庭，不待其陳述逕行判決
    。
五、據上論斷，應依刑事訴訟法第三百六十八條、第三百七十一
    條，判決如主文。
本案經檢察官姜麗儒到庭執行職務。
中　華　民　國　　　94　　　年　　　6　　月　　1 　　日
　　　　　　刑事第一庭審判長法官　黃　崑　宗
                            法官　田　平　安
                            法官　蔡　長　林
以上正本證明與原本無異。
肇事逃逸罪部分，如不服本判決，應於收受本判決後十日內向本
院提出上訴書狀。其未敘述上訴理由者並得於提起上訴後十日內
向本院補提理由書狀（均須按他造當事人之人數附繕本）「切勿
逕送上級法院」。
服用酒類不能安全駕駛罪及過失致人於死罪部分，不得上訴。
　　　　　　　　　　　　　書記官　李　培　薇
中　華　民　國　　　94　　　年　　　6　　月　　2　　　日
附錄本案論罪科刑法條全文：
刑法第一百八十五條之三：
　服用毒品、麻醉藥品、酒類或其他相類之物，不能安全駕駛動
力交通工具而駕駛者，處一年以下有期徒刑、拘役或三萬元以下
罰金。
刑法第二百七十六條第一項 (過失致死罪)：
　因過失致人於死者，處二年以下有期徒刑、拘役或二千元以下
罰金。
刑法第一百八十五條之四：
　駕駛動力交通工具肇事，致人死傷而逃逸者，處六月以上五年以
下有期徒刑。
